【裁判字號】    99,交簡上,241
【裁判日期】    991214
【裁判案由】    過失傷害
【裁判全文】
臺灣板橋地方法院刑事判決           99年度交簡上字第241號
上  訴  人  臺灣板橋地方法院檢察署檢察官
上  訴  人
即  被  告  周榮昌
上列上訴人因過失傷害案件，不服本院99年度交簡字第3274號中
華民國99年7 月26日第一審判決（聲請簡易判決處刑案號：99年
度偵緝字第1271號），提起上訴，本院管轄之第二審合議庭判決
如下：
    主  文
上訴駁回。
    事實及理由
一、本案經本院審理結果，認原審以被告周榮昌係犯刑法第284
    條前段之過失傷害罪，引用刑事訴訟法第449 條第1 項前段
    、第3 項、第454 條第2 項，刑法第284 條第1 項前段、第
    41條第1 項前段，刑法施行法第1 條之1 ，逕以簡易判決處
    刑，量處被告周榮昌拘役55日，如易科罰金，以新臺幣（下
    同）1,000 元折算1 日，認事用法及量刑均無不當，應予維
    持，並引用原審判決書記載之事實、證據及理由（詳如附件
    ）。
二、檢察官上訴意旨略以：被告造成告訴人胸壁肋骨挫傷、減損
    部分勞動能力之損害，被告犯後未主動與告訴人商談和解事
    宜，無善意回應，犯後態度不佳，原審未具體審酌，僅量處
    拘役55日，與刑法第57條之適用未洽等語。上訴人即被告周
    榮昌上訴意旨略以：伊承認有過失，原審判決太輕，因伊現
    在服刑中沒有辦法與告訴人達成和解，希望可以判處徒刑，
    減輕伊對告訴人之虧欠云云。
三、訊據上訴人即被告周榮昌對原審判決認定之犯罪事實坦承不
    諱，並據告訴人麥致隆於警詢、偵查中證述綦詳，核與證人
    蔡穎萱於偵查時證述，伊與告訴人麥致隆去吃東西，伊當時
    坐在副駕駛座，我們停等紅燈時被後方一輛NISSAN的黑色自
    小客車撞等語相符，並有道路交通事故調查報告表(一)(二)、道
    路交通事故現場圖足佐，按道路交通安全規則第94條第1 項
    ：「汽車在同一車道行駛時，除擬超越前車外，後車與前車
    之間應隨時保持可以煞停之距離。」第3 項：「汽車行駛時
    ，駕駛人應注意車前狀況．．，並隨時採取必要之安全措施
    。」以避免發生碰撞，而依當時情形，天候晴、日間自然光
    線、柏油路面、路面乾燥、路面無缺陷、無障礙物、視距良
    好，並無不能注意情事，應注意能注意，被告竟疏於注意，
    致追撞沿同路段前方由告訴人麥致隆駕駛之車牌號碼4662
    -DJ 自小客車，造成告訴人麥致隆受有胸壁肋骨挫傷之傷害
    ，此有行政院衛生署雙和醫院於98年6 月7 日出具之診斷證
    明書（見98年度他字第4043號卷第2 頁）、行政院衛生署雙
    和醫院於98年8 月24日雙院歷字第0980003368號函附之病歷
    資料（見同上他卷第22頁）可參，足見被告之過失與告訴人
    受傷間具有相當因果關係，認被告前開自白核與事實相符，
    堪予採信。本件事證明確，被告過失傷害犯行堪以認定。
四、又按量刑輕重，係屬事實審法院得依職權自由裁量之事項，
    苟已斟酌刑法第57條各款所列情狀而未逾越法定刑度，不得
    遽指為違法（最高法院72年度臺上字第6696號、75年度臺上
    字第7033號判例參照）。又在同一犯罪事實與情節，如別無
    其他加重或減輕之原因，下級審量定之刑，亦無過重或失輕
    之不當情形，則上級審法院對下級審法院之職權行使，原則
    上應予尊重，亦有最高法院85年度臺上字第2446號裁判意旨
    可資參酌。經查，原審對被告周榮昌犯過失傷害犯行，援引
    上開法條予以論罪，其認事用法並無違誤，原審於量刑時並
    已審酌告訴人所受傷害、被告過失程度、所生危害、被告迄
    今未與告訴人達成和解，賠償告訴人所受損害暨被告犯罪後
    態度等一切情狀，其量刑亦屬妥適。檢察官上訴指摘原審未
    考量被告迄今未與告訴人達成和解，僅量刑拘役55日云云，
    惟原審判決並無失輕不當情形，檢察官上訴為無理由，應予
    駁回。至被告以原審判決太輕，請求判處徒刑，因原審既無
    失輕不當情形，被告以此為由提起上訴，亦屬無理由，應予
    駁回。
五、據上論斷，應依刑事訴訟法第455 條之1 第1 項、第3 項、
    第368 條、第373 條，判決如主文。
本案經檢察官簡志祥到庭執行職務。
中    華    民    國    99    年    12    月    14    日
                  交通法庭審判長法  官  樊季康
                                法  官  連雅婷
                                法  官  陳伯厚
上列正本證明與原本無異。
不得上訴。
                                書記官  高建華
中    華    民    國    99    年    12    月    14    日

司法院資訊處製作；財團法人民間司法改革基金會備份。
